# 请教陈版应收账款的处理方法

提问人：xiongmao12 时间：2019-05-07 15:58:28
陈版，目前遇到一个企业在出口业务中，企业跟客户 A 签署销售合同，合同中约定付款周期为 120 天。实际业务中，A 客户跟外资 B 银行签订协议，A 在B 银行中存储一定的保证金，B银行会给 A一定的信用额度（类似于国内的银行承兑汇票）。公司发货后，将相关发货单据提交给 A 客户，A 客户审核确认后提交给B 银行，一旦 A 客户提交给 B银行资料后，公司可以在 B 银行的系统中查询到一个可以提现的额度（但是是 120 天之后可以提现），然后公司可以选择立刻提现（等于一个贴现，需要支付利息），也可以等 120 天后再由银行将上述款项划到公司账户。现在审计过程中遇到：客户 A 已将确认后的单据提交给 B 银行，A 客户认为公司已经取得了收款的权利，因此不认可公司账面记录的应收款了，但是公司由于没有选择贴现，现在也确实没有收到货款，这块款项应当在哪个科目中核算呢？我个人感觉从实质上看，这个业务就是国内的承兑汇票，A 公司将确认后的单据提交给 B 银行这个行为实质上跟国内转让承兑汇票是一样的，只要做了这个动作公司就取得了一定期限（ 120 天）后向银行无条件收取款项的权利，所以我个人理解是否上面的业务在收到款项之前作为应收票据核算比较合适？感觉放在应收款里面计提坏账不太合适，毕竟已经由企业信用变为银行信用了。但是又确实没有实体的票据，所以不清楚到底放在哪更合适呢

回答人：chenyiwei
建议梳理其中的法律关系，确定是否属于无条件收款权利，日后如果 A 客户未能向银行偿还款项则是否可能导致本企业被追索，以及该项收款权利能否转让等。
如果并不具备像票据那样的流动性，且属于无条件收款权利（与日后客户向银行还款的情况无关），则考虑确认一项对该银行的其他应收款。
如果日后客户未能按时向银行付款时，银行有权向本企业追索的，则本企业仍承担来源于该客户的信用风险，应继续确认对该客户的应收账款。日后从银行提现视同为一项以应收账款为质押的借款。